【裁判字號】    98,審易,3486
【裁判日期】    990129
【裁判案由】    竊盜
【裁判全文】
臺灣高雄地方法院刑事判決            98年度審易字第3486號
公  訴  人  臺灣高雄地方法院檢察署檢察官
被      告  甲○○
上列被告因竊盜案件，經檢察官提起公訴（98年度偵字第32164
號），本院判決如下：
    主  文
甲○○犯攜帶兇器毀損門扇竊盜罪，累犯，處有期徒刑壹年。
    事  實
一、甲○○前因竊盜案件，經臺灣高等法院高雄分院以民國93年
    度上訴字第651 號判處有期徒刑2 年6 月，並令其刑前強制
    工作3 年確定，於97年8 月18日假釋出監付保護管束，於97
    年9 月22日保護管束期滿未經撤銷，視為執行完畢。詎其不
    知悔改，意圖為自己不法之所有，而基於竊盜之犯意，於98
    年8 月30日日出後之上午6 時50分許，先持客觀上足以對人
    身產生危險之一字型螺絲起子1 支（未扣案）破壞鐵門上之
    紗窗，再開啟鐵門，進入乙○○位於高雄市三民區○○○路
    86號之住處（侵入住宅部分未據告訴），竊取該住處1 樓抽
    屜內之現金新臺幣（下同）3100元，得手後隨即離去。嗣經
    乙○○提供監視器畫面而循線查獲。
二、案件高雄市政府警察局三民第二分局報告臺灣高雄地方法院
    檢察署檢察官偵查起訴。
    理  由
壹、程序部分
    本判決所引用之證據資料（詳後引用之各項證據），其中證
    人乙○○於警詢之證述係屬傳聞證據，雖無刑事訴訟法第15
    9 條之1 至第159 條之4 或其他規定之傳聞證據例外情形，
    惟因被告及檢察官均已於本院審理期日中，明示同意作為證
    據使用，本院審酌卷內並無事證顯示各該陳述之作成時、地
    與週遭環境，有何致令陳述內容虛偽、偏頗之狀況後，亦認
    為適當，依刑事訴訟法第159 條之5 第1 項之規定，為傳聞
    法則之例外，應有證據能力。
貳、實體部分
一、訊據被告甲○○對於上開犯罪事實坦承不諱，並有證人乙○
    ○之證述可資參照，另有監視器翻拍畫面14張、被告及其所
    騎乘機車照片8 張、車號查詢重型機車車籍列印資料在卷可
    稽，足見被告前開任意性自白與事實相符，被告犯行堪予認
    定，應依法論罪科刑。
二、按刑法第321 條第1 項第3 款之攜帶兇器竊盜罪，係以行為
    人攜帶兇器竊盜為其加重條件，此所謂兇器，其種類並無限
    制，凡客觀上足對人之生命、身體、安全構成威脅，具有危
    險性之兇器均屬之，且祇須行竊時攜帶此種具有危險性之兇
    器為已足，並不以攜帶之初有行兇之意圖為必要（最高法院
    79年台上字第5253號判例意旨參照）。查被告為本件竊盜犯
    行時所持用之一字型螺絲起子1 支，雖未扣案，惟係金屬材
    質，質地堅硬，上開工具對人之生命、身體均具有相當程度
    之危險性，足供兇器使用，應屬兇器無訛。次按刑法第321
    條第1 項第2 款所謂「毀」係指毀損，被告破壞為鐵門上之
    紗窗，其所為應屬毀損門扇。核被告所為，係犯刑法第321
    條第1 項第2 款、第3 款攜帶兇器毀損門扇竊盜罪。
三、爰審酌被告有工作能力，竟不思以正途取財，其前已因竊盜
    案件，經強制工作及有期徒刑執行完畢，仍不知矯正其行為
    ，因急需用錢，即竊取被害人財物，且於警詢時尚否認犯行
    ，難謂其犯後即有悔意，被告侵入住宅行竊之行為，另破壞
    被害人居住之安寧，並考量被告於審理時坦承犯罪，及其竊
    盜造成被害人之損失等一切情狀，認檢察官求處有期徒刑1
    年，應屬允當，而量處如主文所示之刑。至於被告犯案時所
    攜帶之工具螺絲起子1 支，因非違禁品，且未經扣案，為避
    免執行之困難，爰不為沒收之諭知，附此敘明。
四、不另為無罪諭知部分：
 (一) 公訴意旨另以：被告甲○○於98年8 月30日上午6 時50分許
    ，持一字型螺絲起子，破壞乙○○位於高雄市三民區○○○
    路86號住處鐵門而進入該處後，除竊得前開現金3100元外，
    尚竊取乙○○所有置於1 樓抽屜內之本票6 張（其中4 張之
    面額為25000 元，1 張面額為12000 元，另1 張面額不詳）
    及5 樓神明廳掛於神像之金牌6 面等物，因認被告該部分亦
    涉犯刑法第321 條第1 項第2 、3 款攜帶兇器毀壞門扇竊盜
    罪嫌。
 (二) 按犯罪事實應依證據認定之，無證據不得認定犯罪事實，刑
    事訴訟法第154 條第2 項定有明文。訊據被告甲○○堅決否
    認有何竊取本票6 張及金牌6 面之犯行，辯稱：其竊取現金
    時沒有看到抽屜裡有本票，只有看到裝硬幣的盒子，且被害
    人住處旁邊是加油站，人車很多，因此拿了錢就走，沒有到
    其他樓層等語。經查：公訴意旨認被告尚有竊取本票、金牌
    等物，係以證人即被害人乙○○於警詢之證述為證據，惟證
    人乙○○並未目擊被告行竊過程，依據其證詞，僅能認定其
    本票及金牌遭竊，不能證明係被告所為；而監視器翻拍畫面
    、照片及重型機車車籍列印資料等物，均未拍攝到被告攜帶
    本票、金牌等物離開被害人住處，是僅能證明被告確於上開
    時、地進入被害人之住處之事實，而無法據此認定被告尚有
    竊取本票、金牌等物。此外，依本案卷內所存之其他證據，
    並無法遽以認定被告另有竊取被害人所失竊之上開現金3100
    元以外之物品，該部分之犯罪尚屬無法證明，自無從論認定
    被告有此部分之竊盜犯行。惟公訴人既認被告此部分之事實
    與前開論罪科刑之事實，有接續犯之實質上一罪之關係，依
    審判不可分原則，爰不另為無罪之諭知。
據上論斷，應依刑事訴訟法第284 條之1 、第299 條第1 項前段
，刑法第321 條第1 項第2 、3 款、第47條第1 項，判決如主文
。
本案經檢察官丙○○到庭執行職務。
中    華    民    國    99    年    1     月    29    日
                  刑事第十庭    法  官  蔡書瑜
以上正本證明與原本無異。
如不服本判決應於收受送達後10日內向本院提出上訴書狀，並應
敘述具體理由；如未敘述上訴理由者，應於上訴期間屆滿後20日
內向本院補提理由書（均須按他造當事人之人數附繕本）「切勿
逕送上級法院」。
中    華    民    國    99    年    1     月    29    日
                                 書記官  楊明月
附錄：論罪法條
中華民國刑法第321條第1項
犯竊盜罪而有左列情形之一者，處 6 月以上、 5 年以下有期徒
刑：
一、於夜間侵入住宅或有人居住之建築物、船艦或隱匿其內而犯
    之者。
二、毀越門扇、牆垣或其他安全設備而犯之者。
三、攜帶兇器而犯之者。
四、結夥三人以上而犯之者。
五、乘火災、水災或其他災害之際而犯之者。
六、在車站或埠頭而犯之者。

司法院資訊處製作；財團法人民間司法改革基金會備份。
